臺灣士林地方法院刑事裁定　　　　　　100年度撤緩字第155號
聲　請　人　臺灣士林地方法院檢察署檢察官
受　刑　人　李俊杰
上列聲請人因受刑人詐欺案件，聲請撤銷緩刑（100 年度執聲字
第1323號），本院裁定如下：
    主  文
李俊杰之緩刑宣告撤銷。
    理  由
一、聲請意旨略以：受刑人李俊杰犯詐欺案件，經本院於民國99
    年9 月16日以99年度審簡字第1135號判決判處刑責，定應執
    行有期徒刑2 年，緩刑5 年，並應分別支付被害人岳喜舜新
    台幣（下同）11萬9,300 元、廖梨茹4 萬6,400 元、林香
    9,300 元、張佩琪19萬7,400 元、邱雅芳1 萬8,000 元、陳
    嘉緹9,300 元，支付方式各如判決所載，於99年10月18日確
    定，惟受刑人自100 年7 月起，未按判決所載之方式支付金
    錢，經被害人邱喜舜、廖梨茹、邱雅芳、張佩琪具狀聲請撤
    銷緩刑之宣告，而聲請人傳喚受刑人到署執行緩刑條件，受
    刑人迄今未到署，足認原宣告之緩刑難收預期效果，爰依法
    聲請撤銷緩刑之宣告等情。
二、按受緩刑之宣告而有下列情形之一，足認原宣告之緩刑難收
    其預期效果，而有執行刑罰之必要者，得撤銷其宣告：一、
    緩刑前因故意犯他罪，而在緩刑期內受6 月以下有期徒刑、
    拘役或罰金之宣告確定者。二、緩刑期內因故意犯他罪，而
    在緩刑期內受6 月以下有期徒刑、拘役或罰金之宣告確定者
    。三、緩刑期內因過失更犯罪，而在緩刑期內受有期徒刑之
    宣告確定者。四、違反刑法第74條第2 項第1 款至第8 款所
    定負擔情節重大者。有刑法第75條之1 第1 項第1 款至第3
    款情形者，撤銷緩刑宣告之聲請，於判決確定後6 月以內為
    之，刑法第75條之1 定有明文。而刑法第75條之1 採用「裁
    量撤銷主義」，賦予法院撤銷與否之權限，特於第1 項規定
    實質要件為「足認原宣告之緩刑難收其預期效果，而有執行
    刑罰之必要」，供作審認之標準，亦即於上揭「得」撤銷緩
    刑之情形，法官應依職權本於合目的性之裁量，妥適審酌緩
    刑之宣告是否已難收其預期之效果，而確有執行刑罰之必要
    ，此與刑法第75條第1 項所定2 款要件有一具備，即毋庸再
    行審酌其他情狀，應逕予撤銷緩刑之情形不同；又依刑法第
    75條第1 第1 項第4 款規定聲請撤銷緩刑者，法官應依立法
    理由明列「受判決人顯有履行負擔之可能，而隱匿或處分其
    財產、故意不履行、無正當事由拒絕履行或顯有逃匿之虞」
    等情形，審酌是否該當該款所定「情節重大」之要件。次按
    緩刑之宣告應撤銷者，由受刑人所在地或其最後住所地之地
    方法院檢察官聲請該法院裁定之，刑事訴訟法第476 條亦有
    明定。
三、經查：
（一）受刑人原透過網路以折價方式販售禮券，明知已無提貨券
      、禮券可供販售，竟意圖為自己不法之所有，自98年3 月
      起，以電話向邱喜舜、廖梨茹、林香、張佩琪、邱雅芳
      、陳嘉緹佯稱欲折扣出售提貨券、禮券等情，致邱喜舜、
      廖梨茹、林香、張佩琪、邱雅芳、陳嘉緹陷於錯誤，分
      別匯款予受刑人，分別犯詐欺取財罪，經本院於99年9 月
      16日以99年度審簡字第1135號判決，就受刑人所為6 次詐
      欺取財犯行，各判處有期徒刑7 月，應執行有期徒刑2 年
      ，緩刑5 年，並按受刑人與被害人調解之內容及受刑人之
      意願，依刑法第74條第2 項第3 款之規定，命受刑人應支
      付岳喜舜11萬9,300 元、廖梨茹4 萬6,400 元、林香
      9,300 元、張佩琪19萬7,400 元、邱雅芳1 萬8,000 元、
      陳嘉緹9,300 元，支付方式係自99年11月1 日起（含當日
      ），每月1 期，每期於每月1 日，各匯款3,000 元至岳喜
      舜、張佩琪指定之金融機關帳戶、匯款2,000 元至廖梨茹
      指定之金融機關帳戶、各匯款1,000 元至林香、邱雅芳
      、陳嘉緹指定之金融機關帳戶，至清償完畢為止，如有1
      期未付，視為全部到期，所受緩刑之宣告，係自裁判確定
      之日起即99年10月18日起算，至104 年10月17日期滿等事
      實，有本院99年度審簡字第1135號刑事簡易判決及臺灣高
      等法院被告前案紀錄表在卷可稽，堪以認定。
（二）被害人邱喜舜、廖梨茹、張佩琪、邱雅芳於100 年10月間
      指稱受刑人自100 年7 月起，即未依前開判決所定負擔給
      付賠償，請求聲請人聲請撤銷緩刑宣告等情，且經本院詢
      問受償情形後，被害人廖梨茹表示受刑人自100 年6 月15
      日起，即未依上開判決所定負擔給付金錢，且受刑人以各
      項理由拖延付款，復多次佯稱已匯款，迄今其僅受償1 萬
      6,000 元，尚餘3 萬400 元未獲清償等情；被害人張佩琪
      亦稱受刑人僅支付2 萬4,000 元，之後即托辭未付款，其
      尚餘17萬3,400 元未獲清償等情；被害人邱雅芳復表示受
      刑人自100 年7 月起，即未依上開判決所定負擔支付金錢
      ，經詢問後，受刑人先以各項理由拖延付款，並以已匯款
      為由，指示被害人刷存摺確認，然其依受刑人指示刷存摺
      後，卻未見受刑人匯款之紀錄，之後，受刑人拒絕接聽被
      害人之來電，其即無法與受刑人聯絡，迄今其及岳喜舜各
      餘1 萬元及9 萬5,300 元未獲清償等情；被害人林香則
      稱受刑人自100 年6 月起即未支付金錢，迄今尚餘2,300
      元未獲清償等情；被害人陳嘉緹陳稱受刑人自100 年4 、
      5 月起即未付款，受刑人先以傳簡訊之方式，一再延後付
      款日期，之後即全無消息，迄今其尚餘3,300 元未獲清償
      等情，此有邱喜舜、廖梨茹、張佩琪、邱雅芳撤銷緩刑申
      請書、臺灣士林地方法院檢察署公用電話紀錄及本院公務
      電話記錄附卷可稽，足見受刑人確違反本院依刑法第74條
      第2 項第3 款所定之負擔。
（三）至於受刑人固辯稱其均按期支付金錢予上開被害人，因其
      係借用友人之帳號匯款，可能因此導致被害人無法認知係
      其匯入之款項，其已將匯款資料傳真予前開檢察署執行科
      書記官云云，此有本院公務電話記錄供參。惟上開檢察署
      執行科書記官表示從未收到受刑人檢送匯款資料之傳真或
      相關資料等情，有本院公務電話記錄為佐，且經本院調閱
      上開案件之執行案卷，亦未見受刑人檢送任何匯款資料之
      紀錄，已難逕認受刑人上開所辯為有據；又前開檢察署檢
      察官發函通知受刑人於100 年11月1 日到庭辦理緩刑附條
      件應履行事項並提出相關清償證明後，受刑人即以其子住
      院為由表示無法到庭，該署檢察官遂改期命受刑人於100
      年12月8 日到庭，然受刑人無正當理由未報到，亦未檢送
      相關清償證明等情，業經本院核閱上開執行案卷屬實，並
      有本院公務電話記錄可佐，難認受刑人確有履行前開負擔
      之意願。再者，受刑人雖辯稱其均按期支付金錢予被害人
      ，可能因其借用友人帳戶匯款，致被害人無法認知係其支
      付之款項云云，然因本院99年度審簡字第1135號判決已敘
      明該判決所定之負擔得為民事強制執行名義，且違反該等
      負擔情節重大者，得依法撤銷緩刑之宣告等語，足信受刑
      人應知該判決所定之負擔具有法律效力，復關乎其所受緩
      刑宣告是否將遭撤銷，換言之，受刑人應知其有無按期付
      款事關重大，如受刑人確均按期支付金錢予被害人，無論
      係以何人帳戶匯款，衡諸常情，其應均會妥善保管匯款明
      細，以作為已履行負擔之證明，且其應會於匯款後立即通
      知被害人確認，至於受刑人如係借用他人帳戶匯款，為避
      免被害人無法認知受刑人即為匯款人，衡情，受刑人更應
      知保留匯款明細，並於匯款後向被害人告以上情，使被害
      人得以確認收得款項，以免徒增被害人無從認知匯款來源
      而誤認其未按期付款，向法院聲請強制執行或撤銷緩刑之
      風險，是被害人當無因受刑人以他人帳戶匯款，誤認受刑
      人未按期匯款之可能。又前述被害人係因受刑人所為上開
      犯行而受有財產上之損失，而被害人邱喜舜、廖梨茹、邱
      雅芳、林香等人於本院審理時，均稱如受刑人依上開判
      決所定負擔給付，即願原諒受刑人，並同意法院宣告緩刑
      等情，堪見被害人之主要訴求係獲得金錢賠償，果如受刑
      人確已依約支付金錢，衡情，被害人當無無故誣指受刑人
      未給付金錢而請求聲請人聲請撤銷緩刑之必要，堪認前開
      被害人所述其等自100 年5 至7 月間，即未獲受刑人之匯
      款，且無法聯絡受刑人等情，應屬可採，受刑人復未提出
      匯款明細以實其說，是難認受刑人所持首揭辯解為可信。
（四）因受刑人除自100 年5 月起，即未依前開判決所定負擔支
      付金錢予被害人，且已付賠償之數額未達前開被害人所受
      損失總額之半數外，復以各項理由拖延付款，並屢向被害
      人佯稱已付款，嗣受刑人於聲請人提出本件聲請後，復向
      本院詐稱已將匯款明細傳真予前開檢察署執行科書記官等
      情，堪信受刑人應無履行負擔之意願，亦未提出無法履行
      前開負擔之正當理由，參酌上開所述，堪認受刑人已該當
      刑法第75條之1 第1 項第4 款所定「違反第74條第2 款第
      3 項所定負擔情節重大」之要件。又受刑人係於本院審理
      時，當庭表示願以上述方式支付賠償予被害人，復係因對
      被害人施以詐術而犯詐欺取財罪，經本院判處前開刑責，
      已據本院核閱前開案卷屬實，然受刑人經本院宣告緩刑後
      ，未依上述負擔履行，復一再對被害人佯稱已匯款等情，
      顯見受刑人未誠實面對該案後續賠償事宜，且無賠償被害
      人之意願，與緩刑制度係為促使惡性輕微之被告或偶發犯
      、初犯改過自新之目的不符，是認原宣告之緩刑難收其預
      期效果，而有執行刑罰之必要，揆諸上開規定，堪認受刑
      人所受緩刑之宣告應予撤銷。從而，本件聲請為有理由，
      應予准許。
四、依刑事訴訟法第476 條，刑法第75條之1 第1 項第4 款之規
    定，裁定如主文。
中    華    民    國   100    年    12    月    29    日
                  刑事第八庭法  官  邰婉玲
以上正本證明與原本無異。
對於本件裁定如有不服，應於送達後5 日內，向本院提出抗告書
狀，敘述抗告之理由，抗告於臺灣高等法院。
中    華    民    國   100    年    12    月    29    日
                            書記官  謝金宏